臺灣新北地方法院民事裁定
111年度聲字第314號
聲  請  人  陳劉秀鳳
代  理  人  張宜斌律師
相  對  人  羅宇軒  


            徐琳堯  


上列當事人間聲請停止執行事件，本院裁定如下：
    主  文
聲請人供擔保新臺幣壹佰伍拾陸萬元後，本院一一一年度司執字
第一六七七七三號拍賣抵押物之強制執行程序，於本院一一一年
度重訴字第六一０號確定債權不存在等事件判決確定、和解、調
解或撤回起訴前，應暫予停止。
    理  由
一、聲請意旨略以：相對人以伊向其借款新臺幣（下同）720萬
    元，並提供伊所有之坐落新北市○○區○○段地號660號土地暨
    其上新北市○○區○○段000000000○號建物即門牌號碼新北市○○
    區○○路000號建物（下稱系爭房地）設定最高限額新臺幣（
    下同）1,080萬元最高限額抵押權（下稱系爭抵押權）予其
    ，伊屆期未清償720萬元為由，聲請拍賣系爭房地。嗣經本
    院111年度司拍字第403號裁定（下稱系爭拍賣抵押物裁定）
    准予拍賣系爭房地，相對人旋執系爭拍賣抵押物裁定聲請對
    系爭房地強制執行，經本院111年度司執字第167773號受理
    （下稱系爭執行事件）。惟伊已對相對人提起本院111年度
    重訴字第610號確認系爭借款債權不存在等訴訟（下稱本案
    訴訟），且系爭房地一旦遭強制執行拍賣，將難回復原狀，
    爰聲請供擔保後停止執行等語。
二、按發票人主張本票係偽造、變造者，於前條裁定送達後20日
    內，得對執票人向為裁定之法院提起確認之訴；發票人主張
    本票債權不存在而提起確認之訴不合於第1項之規定者，法
    院依發票人聲請，得許其提供相當並確實之擔保，停止強制
    執行，非訟事件法第195條第1項、第3項定有明文。又非訟
    事件法第195條之規定，於關係人就聲請抵押物拍賣事件所
    依據之法律關係提起訴訟爭執時，準用之，此復觀非訟事件
    法第72條、第74條之1可明。而關係人就聲請所依據之法律
    關係提起訴訟時，在其主張該擔保物權之設定係遭偽造或變
    造之情形，宜準用本法第195條第1項及第2項規定，使其於
    准許拍賣擔保物之裁定送達後20日內提起確認之訴者，停止
    強制執行；惟擔保物權人聲請提供相當擔保者，仍得繼續強
    制執行。倘關係人係主張前開事由以外之情事，而訴請確認
    該擔保物權或其所擔保之債權不存在，此際宜準用第195條
    第3項規定，法院仍得依關係人之聲請，裁量是否許其提供
    相當並確實之擔保，以停止強制執行，用資兼顧擔保物權人
    、主債務人及擔保物所有權人之權益，亦為非訟事件法第74
    條之1立法理由所闡明。復按抵押人本此裁定所供之擔保，
    係以擔保抵押權人因抵押人聲請停止強制執行不當，可能遭
    受之損害獲得賠償為目的。是法院定此項擔保，其數額應依
    標的物停止執行後，抵押權人未能即時受償或利用該標的物
    所受之損害額，或其因另供擔保強制執行所受之損害額定之
    ，非以標的物之價值或其債權額為依據（最高法院95年台抗
    字第104號裁定意旨參照）。
三、經查
　　㈠相對人持系爭拍賣抵押物裁定對聲請人聲請強制執行，經
      系爭執行事件受理，且執行程序尚未終結。又聲請人以其
      與相對人間就720萬元並無借貸之合意，並依民法第767條
      第1項中段規定提起本案訴訟等情，業經本院調閱系爭執
      行事件卷宗查核無誤，復有本案訴訟之起訴狀可查（見本
      院卷第13至24頁）。是聲請人就系爭執行事件中相對人所
      依據之法律關係既有爭執，揆諸前揭說明，聲請人聲請系
      爭執行事件停止執行，於法尚無不合，應予准許。
　　㈡相對人聲請強制執行之債權額為720萬元（見本院卷第25至
      28頁），又相對人因停止執行可能遭受之損害，為停止執
      行期間未能及時拍賣系爭房地受償之法定遲延利息損失，
      應以此作為本件停止執行擔保額之計算依據。另相對人所
      提本案訴訟為得上訴第三審之案件，參考各級法院辦案期
      限實施要點規定，各審級通常程序辦案期限合計約為4年4
      個月，認抗告人受有該期間之法定利息損害為156萬元【
      計算式：720萬元×（4＋4/12）×5％＝156萬元】，則聲請人
      聲請停止執行之擔保金酌定為156萬元為適當。
四、綜上所述，聲請人以156萬元供擔保後，系爭執行事件之強
    制執行程序，於本案訴訟判決確定、和解、調解或撤回起訴
    前，應暫予停止。
五、爰裁定如主文。
中　　華　　民　　國　　111 　年　　12　　月　　15　　日
                  民事第四庭  法 官  趙伯雄　
如以上正本證明與原本無異。
如對本裁定抗告須於裁定送達後10日內向本院提出抗告狀，並應
繳納抗告費新臺幣1,000元。
中　　華　　民　　國　　111 　年　　12　　月　　16　  日
                              書記官  康閔雄